【裁判字號】    97,毒抗,132
【裁判日期】    971107
【裁判案由】    聲請觀察勒戒
【裁判全文】
臺灣高等法院高雄分院刑事裁定         97年度毒抗字第132號
抗告人
即被告  甲○○
                另住高雄縣前鎮.
上列抗告人因聲請觀察勒戒案件，不服臺灣高雄地方法院中華民
國97年10月1 日裁定（97年度審毒聲字第1324號），提起抗告，
本院裁定如下：
    主  文
抗告駁回。
    理  由
一、抗告意旨略以：抗告人甲○○並未施用第二級毒品安非他命
    ，是因抗告人甲○○曾至高雄市○○路「河堤診所」看診，
    及有一段時間服用抗憂鬱症之藥品，又抗告人甲○○曾因事
    故腦震盪，常至藥局買治頭痛之藥品「普服芬」服用，又抗
    告人甲○○曾服用避孕藥「母扶樂錠」及胃治療劑「蓋舒泰
    」，抗告人甲○○是因服用前述藥物才被檢出安非他命陽性
    反應，確未施用毒品，請再查明真相，為此提起抗告等語。
二、本件原審裁定，以抗告人即被告甲○○雖否認有上開施用毒
    品安非他命之犯行，惟被告甲○○為警查獲後經採集其尿送
    驗結果，確呈安非他命陽性反應，此有高雄市立凱旋醫院97
    年8 月4 日編號A00000000 號濫用藥物尿液檢驗報告1 份在
    卷可憑，堪認被告甲○○確有施用第二級毒品安非他命之犯
    行。從而，檢察官聲請將被告甲○○送觀察、勒戒，依前揭
    毒品危害防制條例第20條第1 項及觀察勒戒處分執行條例第
    3 條第1 項之規定，應予准許等語。
三、經查：抗告人甲○○被查獲後經警採尿送高雄市立凱旋醫院
    以酵素免疫分析法、氣相層析質譜儀檢驗結果，呈安非他命
    陽性反應，此有前開高雄市立凱旋醫院濫用藥物尿液檢驗報
    告附卷可稽，而目前常用檢驗尿液中是否含有毒品反應之方
    法，有免疫學方法和層析法兩類，尿液初步檢驗係採用免疫
    學分析法，由於該分析法對結構類似之成分，亦可能產生反
    應，故初步檢驗呈陽性反應者，需採用另一種不同分析原理
    之檢驗方法進行確認。以氣相層析質譜儀分析法進行確認者
    ，均不致產生偽陽性反應，此有行政院衛生署管制藥品管理
    局92年6 月20日管檢字第0920004713號函1 紙在卷可憑；又
    醫師處方藥及市面上之成藥，因毒性甚微，其檢測出之濃度
    甚低，而本件抗告人甲○○尿液檢測出之甲基安非他命濃度
    高達11348ng/ml（見檢驗報告單），高出檢驗標準2000ng/m
    l （並見檢驗報告單）5 倍餘，可看出非服用藥物而來（非
    偽陽性反應），抗告人甲○○所述服用藥物顯非可採，從而
    原審為交付觀察勒戒之裁定，核無不合，抗告人甲○○以服
    用藥物未施用毒品為由，提起抗告，為無理由，應予駁回。
四、據上論結，應依刑事訴訟法第412 條，裁定如主文。
中    華    民    國    97    年    11    月    7     日
                    刑事第六庭    審判長法  官  王憲義
                                        法  官  邱永貴
                                        法  官  張盛喜
以上正本證明與原本無異。
不得再抗告。
中    華    民    國    97    年    11    月    7     日
                                        書記官  黃一秋


司法院資訊處製作；財團法人民間司法改革基金會備份。
